# 现金流量套期保值的衍生金融工具计入其他综合收益按照什么汇率折算？

提问人：404564365 时间：2021-01-02 21:57:00
请教陈版主，a 公司以港币为记账本位币的公司发生了现金流量套期保值hk业务，其公允价值变动 计入其他综合收益-公允价值变动，在纳入中国内陆公司的母公司 b 合并报表时，a公司其他综合收益报表折算时 适用发生时的即期汇率（公允价值期末时点汇率还是适用平均汇率？
准则说是权益类项目除了未分配利润之外，用发生时的即期汇率，但是因为该笔 其他综合收益到期后计入利润表，实际处理和未分配利润是类似的，
应该按照哪种方式处理？

回答人：chenyiwei
个人理解参照利润表项目的折算汇率确定原则，即该项“其他综合收益——现金流量套期储备”的本期发生额折算汇率采用全年加权平均汇率，资产负债表上余额则为历年折算后金额的累计数。所导致的折算差额体现在“其他综合收益——外币报表折算差额”中。